臺灣臺中地方法院刑事判決　　　　　　 100年度訴字第1586號
公　訴　人　臺灣臺中地方法院檢察署檢察官
被　　　告　黃阿魚
上列被告因妨害風化案件，經檢察官提起公訴(100年度偵緝字第
836號)，被告於準備程序中就被訴事實為有罪之陳述，經告知簡
式審判程序之旨，並聽取當事人之意見後，經本院合議庭裁定由
受命法官獨任進行簡式審判程序，判決如下:
    主    文
黃阿魚共同意圖使女子與他人為性交之行為，而媒介以營利，累
犯，處有期徒刑伍月，如易科罰金，以新臺幣壹仟元折算壹日。
    犯罪事實
一、黃阿魚前因妨害風化案件，經臺灣臺北地方法院以94年度簡
    字第1802號判決，判處有期徒刑3月確定，並於民國95年4月
    1日縮刑期滿執行完畢。猶未悔改，竟與聯美傳播公司之不
    詳成年成員，共同基於意圖使女子與他人為性交易，而媒介
    以營利之犯意聯絡，於100年1月26日晚上11時30分許，在臺
    中市○區○○路與綠川東街路口附近，與男子莊倫維攀談搭
    訕，招攬其與女子從事俗稱全套性交易行為(即將男子生殖
    器插入女子生殖器內摩擦，直到男客射精為止之性交行為)
    。黃阿魚先帶同莊倫維前往位於臺中市○區○○路11號之哈
    密瓜旅社9樓910號房等候後，黃阿魚即撥打聯美傳播公司之
    聯絡電話，由聯美傳播公司之不詳成年成員，指示湯薴至
    哈密瓜大旅社，再由黃阿魚帶同湯薴前往910號房。黃阿
    魚當場向莊倫維收取性交易之代價新臺幣(下同)4000元，並
    從中抽取2000元牟利(未據扣案)，其餘2000元則交付湯薴
    ，而與聯美傳播公司不詳成年成員共同媒介湯薴與男子莊
    倫維為性交易行為。嗣莊倫維及湯薴於100年1月27日凌晨
    0 時50分許，在上開房間完成性交易行為，正欲離開該房間
    之際，為警當場查獲，而循線查悉上情。
二、案經臺中市政府警察局第一分局報告臺灣臺中地方法院檢察
    署檢察官偵查起訴。
    理    由
一、本件被告黃阿魚所犯，非死刑、無期徒刑、最輕本刑為3年
    以上有期徒刑之罪，或高等法院管轄第一審之案件，被告於
    準備程序中，就前揭被訴事實為有罪之陳述，經受命法官告
    以簡式審判程序之旨，並聽取被告與公訴人之意見後，本院
    認無不得或不宜改依簡式審判程序進行之處，爰依刑事訴訟
    法第273條之1第1項、第284條之1，經合議庭評議後，裁定
    本件由受命法官獨任進行簡式審判程序，是本件之證據調查
    ，依刑事訴訟法第273條之2規定，不受同法第159條第1項、
    第161條之2、第161條之3、第163條之1及第164條至170 條
    規定之限制，合先敘明。
二、上開犯罪事實，業據被告黃阿魚於警詢、本院準備程序及審
    理中均坦承不諱，核與證人莊倫維、湯薴於警詢、偵查中
    證述之情節相符，復有員警職務報告、現場圖各1份、臺中
    市政府警察局第一分局繼中派出所指認犯罪嫌疑人紀錄表2
    份、現場照片5張等件附卷可稽。足認被告之自白與事實相
    符，堪以採信。本案事證明確，被告犯行洵堪認定，應予依
    法論科。
三、核被告所為，係犯刑法第231條第1項之意圖使女子與他人為
    性交之行為，而媒介以營利罪。按共同實行犯罪行為之人，
    在合同意思範圍以內，各自分擔犯罪行為之一部，相互利用
    他人之行為，以達其犯罪之目的者，即應對於全部所發生之
    結果，共同負責，不問犯罪動機起於何人，亦不必每一階段
    犯行，均經參與。又關於犯意聯絡，不限於事前有所謀議，
    其於行為當時，基於相互之認識，以共同犯罪之意思參與者
    ，亦無礙於共同正犯之成立。且數共同正犯之間，原不以直
    接發生犯意聯絡者為限，即有間接之聯絡者，亦包括在內。
    從而除共謀共同正犯，因其並未參與犯罪構成要件之實行而
    無行為之分擔，僅以其參與犯罪之謀議為其犯罪構成要件之
    要素，故須以積極之證據證明其參與謀議外，其餘已參與分
    擔犯罪構成要件行為之共同正犯，既已共同實行犯罪行為，
    則該行為人，無論係先參與謀議，再共同實行犯罪，或於行
    為當時，基於相互之認識，以共同犯罪之意思參與，均成立
    共同正犯（最高法院73年台上字第1886號判例、98年度台上
    字第7562號判決要旨可資參照）。查被告帶同男子莊倫維至
    上開旅社房間後，以電話與前揭傳播公司不詳成年成員聯繫
    ，再由該公司不詳成年成員指示湯薴前往上開旅社與莊倫
    維從事性交易，並從莊倫維支付之性交易代價中抽取報酬，
    其與該傳播公司不詳成年成員就上開營利媒介性交犯行間，
    自有犯意聯絡及行為分擔，應為共同正犯。而被告前因妨害
    風化案件，經臺灣臺北地方法院以94年度簡字第1802號判決
    ，判處有期徒刑3月確定，並於95年4月1日縮刑期滿執行完
    畢一情，有臺灣高等法院被告前案紀錄表在卷可參，其於有
    期徒刑執行完畢後5年內，故意再犯本件有期徒刑以上之罪
    ，為累犯，應依刑法第47條第1項，加重其刑。爰審酌被告
    不思循正途獲取生活所需，竟媒介女子與他人為性交行為，
    以藉此營利，影響社會公共秩序與善良風俗，其行殊值非難
    。併斟酌其犯罪之動機、目的、手段、犯罪後坦承犯行，犯
    罪後態度尚佳，國中肄業之智識程度、小康之家庭經濟狀況
    (見警卷第15頁)及公訴人求刑範圍尚稱允洽等一切情狀，量
    處如主文所示之刑，並諭知易科罰金之折算標準，以資懲儆
    。
據上論斷，應依刑事訴訟法第273條之1第1項、第299條第1項前
段，刑法第28條、第231條第1項、第47條第1項、第41條第1項前
段，刑法施行法第1條之1第1項、第2項前段，判決如主文。
本案經檢察官王淑月到庭執行職務。
中    華    民    國   100    年    7     月    11    日
                  刑事第五庭    法  官  林慧欣
以上正本證明與原本無異。
如不服本判決應於收受送達後10日內向本院提出上訴書狀，並應
敘述具體理由；其未敘述上訴理由者，應於上訴期間屆滿後20日
內向本院補提理由書（均須按他造當事人之人數附繕本）「切勿
逕送上級法院」。
                                書記官  黃美雲
中    華    民    國   100    年    7     月    11    日
附錄本案論罪科刑法條
刑法第231條第1項
意圖使男女與他人為性交或猥褻之行為，而引誘、容留或媒介以
營利者，處五年以下有期徒刑，得併科十萬元以下罰金。以詐術
犯之者，亦同。